ACORDAO-COMPLETO-2381945

ACÓRDÃO DE RELAÇÃO

ACÓRDÃO DE RELAÇÃO 12100/2019 ATA 40/2019 - SEGUNDA CÂMARA

Acórdão 12100/2019-TCU-Segunda Câmara
	VISTO, relacionado e discutido estes autos de Admissão, de servidores da Empresa Brasileira de Correios e Telégrafos, encaminhados a este Tribunal para apreciação na forma da Instrução Normativa TCU 78/2018.
Considerando que nos atos de admissão constantes deste processo foram detectadas a existência dos respectivos desligamentos, conforme verificação da documentação anexada, seja por meio da constatação da existência de ato de desligamento na base Sisac e Siape, ou pela constatação do óbito do servidor;
Considerando o parecer do Ministério Público junto a este Tribunal; 
ACORDAM os Ministros do Tribunal de Contas da União, diante das razões expostas pelo Relator, com fulcro nos arts. 1º, inciso V, e 39, inciso I, ambos da Lei 8.443, de 16 de julho de 1992, c/c os 1º, inciso VIII; 17, II; 62, III; 137, IV; 143, II e 260, do RI/TCU, em:
a) Considerar prejudicado, por perda de objeto, o exame dos atos de pessoal abaixo relacionados cujos efeitos financeiros tenham cessado antes de sua apreciação, por força do art. 7º da Resolução TCU nº 206, de 2007, alterada pela Resolução 237/2010.
b) Informar aos interessados que o presente Acórdão pode ser acessado por meio do endereço eletrônico www.tcu.gov.br/acordaos.
1. Processo TC-Processo 034.846/2019-0 (ATOS DE ADMISSÃO) 
	1.1. Interessados: Francisco Jose de Medeiros (XXX.130.043-XX) ; Francisco Warley Sousa Araujo (XXX.617.161-XX) ; Franklin Barbosa Junior (XXX.378.831-XX) ; Haldane Silvestre Barbosa (XXX.467.021-XX) ; Igor Ashiuchi Cardoso (XXX.971.911-XX) ; Jonathan Nascimento de Souza (XXX.757.291-XX) ; Juan Karlo Nunes Azevedo (XXX.880.066-XX) ; Julio Cezar Alves Gama (XXX.579.011-XX) ; Leonardo Augusto das Neves Carneiro (XXX.229.331-XX) ; Luiz Carlos dos Santos (XXX.346.701-XX) ; Moises de Brito Paula Goncalo (XXX.622.671-XX) ; Orlando Augusto de Alencar (XXX.446.411-XX) ; Paulo Thiago de Lima Andrade (XXX.134.621-XX) ; Rafael Juan Cardoso Martins (XXX.151.331-XX) ; Rodrigo dos Santos Lobo (XXX.477.421-XX) ; Romario Fernando Ferreira da Silva (XXX.469.321-XX) ; Ronaldo Lawson Siqueira de Carvalho (XXX.950.991-XX) ; Ryvana Borges Ribeiro Mendes (XXX.401.883-XX) ; Tailes Silva Pereira (XXX.373.911-XX) ; Thiago Martins Silva (XXX.561.491-XX) 
	1.2. Órgão/Entidade: Empresa Brasileira de Correios e Telégrafos
	1.3. Relator: Ministro Raimundo Carreiro
	1.4. Representante do Ministério Público: Procurador Marinus Eduardo De Vries Marsico
	1.5. Unidade Técnica: Secretaria de Fiscalização de Pessoal (SEFIP) .
	1.6. Representação legal: não há.
	1.7. Determinações/Recomendações/Orientações: não há.

Segunda Câmara

Francisco Jose de Medeiros (XXX.130.043-XX); Francisco Warley Sousa Araujo (XXX.617.161-XX); Franklin Barbosa Junior (XXX.378.831-XX); Haldane Silvestre Barbosa (XXX.467.021-XX); Igor Ashiuchi Cardoso (XXX.971.911-XX); Jonathan Nascimento de Souza (XXX.757.291-XX); Juan Karlo Nunes Azevedo (XXX.880.066-XX); Julio Cezar Alves Gama (XXX.579.011-XX); Leonardo Augusto das Neves Carneiro (XXX.229.331-XX); Luiz Carlos dos Santos (XXX.346.701-XX); Moises de Brito Paula Goncalo (XXX.622.671-XX); Orlando Augusto de Alencar (XXX.446.411-XX); Paulo Thiago de Lima Andrade (XXX.134.621-XX); Rafael Juan Cardoso Martins (XXX.151.331-XX); Rodrigo dos Santos Lobo (XXX.477.421-XX); Romario Fernando Ferreira da Silva (XXX.469.321-XX); Ronaldo Lawson Siqueira de Carvalho (XXX.950.991-XX); Ryvana Borges Ribeiro Mendes (XXX.401.883-XX); Tailes Silva Pereira (XXX.373.911-XX); Thiago Martins Silva (XXX.561.491-XX)

RAIMUNDO CARREIRO

não há.

ATOS DE ADMISSÃO (ADS)

Secretaria de Fiscalização de Pessoal (SEFIP).